臺灣高雄地方法院刑事判決　　　　　　　　　 九十一年度易字第二九三二號
　　公　訴　人　臺灣高雄地方法院檢察署檢察官
　　被　　　告　丙○○
右列被告因毒品危害防制條例案件，經檢察官提起公訴（九十一年度毒偵字第三三七
五號），本院判決如左：
    主  文
丙○○持有第一級毒品，處有期徒刑參月，如易科罰金，以參佰元折算壹日，緩刑參
年。
扣案之海洛因壹包（驗後淨重零點零捌公克）沒收銷燬之。
    事  實
一、丙○○明知海洛因係屬毒品危害防制條例第二條第一項第一款之第一級毒品，不
    得非法持有，竟因意圖施用之故，而於民國（下同）九十一年六月三十日晚上七
    時許，在高雄市○○區○○路與高速公路交岔口附近某處，以新臺幣（下同）一
    千元之價格，向姓名年籍不詳綽號「阿偉」之成年男子，購買第一級毒品海洛因
    乙包（驗後驗重約零點零八公克），並將右開所購買得之海洛因置放在其所有之
    皮夾夾層中而非法持有之。嗣於九十一年六月三十日晚上七時十分許，在上述地
    點，而行跡可疑而為警攔檢查獲，並扣得上述乙包第一級毒品海洛因。
二、案經高雄市政府警察局移送臺灣高雄地方法院檢察署檢察官偵查起訴。
    理  由
一、訊據被告丙○○對於右開事實坦承不諱，僅辯稱：當時係伊主動向警察表示伊持
    有毒品云云，經查：
（一）被告就其持有第一級毒品之事實，迭經其於警、偵訊及本院審理時自白不諱，
      核與證人即當場查獲本件之警員乙○○於偵訊及本院庭訊時所具結證述之情節
      相符，再佐以當場查扣之白色粉末，經送法務部調查局鑑定之結果，確為第一
      級毒品海洛因（驗後淨重零點零八公克）無訛，有法務部調查局九十一年七月
      三十日調科壹字第二二００一三七六二號鑑定通知書一份在卷可憑，足證被告
      所自白持有第一級毒品之犯行應為真實而可採信，其犯行已堪認定。
（二）被告雖辯稱；當時伊係主動向警方表示持有毒品云云，惟刑法上之自首，係指
      行為人就其所為尚未經偵查犯罪之機關發覺之犯行，自動向偵查犯罪之機關陳
      述並接受審判者而言，此觀刑法第六十二條前段之規定自明；經查，證人即當
      時參與查獲本件之警員甲○○來院證述：被告在我們盤查之時，一直不自在的
      發抖，我問被告是否自願將隨身上物品提供讓我們檢查，被告表示願意，並交
      出被告隨身物品，其中有一個黑色的皮夾，我們在到得到被告同意後，翻找該
      皮夾並在夾層中找到一個已夾鏈袋包裝的海洛因等語（見本院九十一年十一月
      六日審判筆錄）；而右揭證人乙○○於本院庭訊時，亦來院證述：當天我們是
      巡邏警網，巡邏過程中發現被告很緊張，我們便下車盤查，當時只有被告一位
      ，我問他的身份，並且因為我感覺到他可能有吸毒的傾向，於是我主動巡問被
      告是否有毒品的前科，被告在交出隨身物品之際及先前並未向我們表示身上有
      毒品，是我們找到後被告才表示那包白色粉末是毒品，並陳明係在何時何時跟
      誰購買等語（見本院九十一年十一月六日審判筆錄）；由證人甲○○及乙○○
      之上述證詞觀之，被告應未在偵查犯罪之警察機關發覺本件犯罪以前，即自動
      向警方陳明犯罪情事，依右開論述，自難依自首之法例予以減刑，其上開辯詞
      自無為被告有利認定之處。
（三）又被告於經警查獲後所採集之尿液，經送高雄市政府衛生局檢驗之結果，並無
      甲基安非他命或嗎啡陽性反應，此有高雄市政府衛生局九十一年七月十五日高
      衛試煙字第Ｇ－０七００一號煙毒尿液檢驗成績書影本份附卷可資查考，故並
      無證據可證被告已有施用毒品之舉，合併敘明。綜上所述，本件被告犯罪事證
      明確，犯行已堪認定，依法應予論科。
二、核被告丙○○所為，係犯毒品危害防制條例第十一條第一項之持有第一級毒品罪
    。審酌被告犯罪後坦承大部分之犯行，態度良好，又係因為自身欲施用之故，方
    購買並持有本件扣案之毒品，且所持有之毒品數量微小，復已經警查扣，惡性非
    重，同時所造成之損害有限等一切情狀，量處如主文所示之刑，併同時諭知易科
    罰金之折算標準，以為懲儆；參酌被告前未曾受有期徒刑以上刑之宣告，有臺灣
    高等法院被告全國前案紀錄表及臺灣高雄地方法院檢察署刑案資料查註紀錄表各
    一份在卷可稽，因一時失慮，偶罹刑典，事後已坦承犯行，深具悔意，經此刑之
    宣告後，應知警惕而無再犯之虞，本院因認暫不執行其刑為當，予以宣告緩刑，
    用啟自新。扣案被告所持有之白色粉末，經檢驗之結果，既確為第一級毒品海洛
    因（驗後淨重零點零八公克），已如前述，爰依毒品危害防制條例第十八條第一
    項前段之規定，宣告沒收銷燬之；至檢驗所耗用之第一級毒品海洛因，既已因檢
    驗而耗用滅失，爰不再為沒收銷燬之諭知，併此敘明。
據上論斷，應依刑事訴訟法第二百九十九條第一項前段，毒品危害防制條例第十一條
第一項、第十八條第一項前段，刑法第四十一條第一項、第七十四條第一款，罰金罰
鍰提高標準條例第二條，判決如主文。
本案經檢察官黃彩秀到庭執行職務。
中      華      民      國      九十一      年    十一      月  二十    日
                                  臺灣高雄地方法院刑事第六庭
                                      法  官  李怡諄
右正本證明與原本無異。
如不服本判決，應於判決送達後十日內，向本院提出上訴狀。
                                      書記官  陳孟瑩
中    華    民    國    九十一    年    十一       月      二十        日
附錄本件論罪條文：
毒品危害防制條例第十一條
持有第一級毒品者，處三年以下有期徒刑、拘役或新台幣五萬元以下罰金。
持有第二級毒品者，處二年以下有期徒刑、拘役或新台幣三萬元以下罰金。
持有專供製造或施用毒品之器具者，處一年以下有期徒刑、拘役或新台幣一萬元以下
罰金。
